【裁判字號】    94,交聲,199
【裁判日期】    950207
【裁判案由】    聲明異議
【裁判全文】
臺灣嘉義地方法院交通事件裁定         94年度交聲字第199號
原處分機關  交通部公路總局嘉義區監理所嘉義市監理站
異  議  人
即受處分人  甲○○
上列受處分人因違反道路交通管理處罰條例案件，對於交通部公
路總局嘉義區監理所嘉義市監理站於民國九十四年十一月十四日
所為之處分（原處分案號：嘉監義字第裁七六－ＡＭ00000
00號裁決書），聲明異議，本院裁定如下：
    主  文
異議駁回。
    理  由
一、聲明異議意旨略以：異議人即受處分人甲○○所有之ＲＷ－
    五七六六號自用小客車，於民國（以下同）九十一年十一月
    七日，由案外人乙○○委任九鼎資產管理股份有限公司（負
    責人林資雄，以下簡稱九鼎公司）承辦謝曜州於九十一年十
    一月七日晚十二時許，將該小客車扣走，該車被扣走後，異
    議人多次以電話通知該公司，並登報催告對方過戶，但還是
    遲遲未辦過戶，又自該日起屢次發生違規事件，而該車輛於
    九十二年十二月十七日由監理所吊銷牌照，也因違規被拆吊
    該車後車牌，異議人為此違規已吊扣數次，而本次因違規要
    再吊扣，如再吊扣異議人將遭吊銷駕駛執照，該車既已非異
    議人所有，異議人即不應再受罰等語。
二、按汽車駕駛人，在禁止臨時停車處所停車者，處新台幣（以
    下同）六百元以上一千二百元以下罰鍰；本條例關於車輛駕
    駛人之處罰，如應歸責於車輛所有人者，處罰車輛所有人，
    道路交通管理處罰條例第五十六條第一項第一款、第八十五
    條第三項分別定有明文。又逕行舉發違反道路交通管理事件
    ，經汽車所有人依通知單之應到案日期前到案，並告知違規
    駕駛人姓名、身分證統一編號及住址者，處罰機關應即另行
    通知違規駕駛人到案依法處理；逾應到案日期，處罰機關應
    依本條例第八十五條第三項規定處罰該汽車所有人，違反道
    路交通管理事件統一裁罰基準及處理細則第二十四條亦定有
    明文。
三、經查：
  (一)、登記異議人甲○○所有之ＲＷ－五七六六號自用小客車，
      於九十四年五月二十五日十一時零七分許，在台北市○○
      ○路○段禁止臨時停車處所，違規停車，經警製單逕行舉
      發，並經交通部公路總局嘉義區監理所嘉義市監理站（以
      下簡稱嘉義市監理站）裁罰等情，有汽車車籍查詢、嘉義
      市監理站九十四年十一月四日嘉監義字第裁七六－ＡＭ0
      000000號裁決書各一份附卷可稽。從而，上開自用
      小客車於上揭時地確有違規停車之事實，應可認定。
  (二)、異議人雖辯稱上開自用小客車於九十一年十一月七日即遭
      九鼎公司扣走，伊屢次催告該公司承辦人謝曜州辦理過戶
      ，惟迄未辦理過戶，並舉證人乙○○、丙○○為證，復提
      出九鼎公司迄期應收帳款催收委託契約、分期清償契約、
      車輛讓渡書、存證信函、撤回執行聲請等為證。惟依交通
      部於六十八年六月二十二日以交路（六八）字第一二九六
      八號函所示「汽車之管理，以向公路主管機關登記之所有
      人為準，原所有人雖因轉讓已將汽車交付他人，在未過戶
      登記前，該他人不依期限參加定期檢驗，仍應處罰原所有
      人」等要旨觀之，因本件為逕行舉發案件，而異議人為上
      開自用小客之登記所有人，為其所自承，復有車號查詢汽
      車車籍一紙可按，其既未依規定辦理過戶，或辦理拒不過
      戶註銷車籍，是仍為公路主管機關登記之所有人，對於上
      開交通違規之處罰，自應負責，灼然甚明。
  (三)、道路交通管理處罰條例第五十六條第一項第一款固以汽車
      駕駛人為處罰對象，但如應歸規責汽車所有人者，處罰汽
      車所有人，道路交通管理處罰條例第八十五條第三項定有
      明文。經查：關於本件違規案件，異議人於收受上開舉發
      違規通知單後，並未依舉發通知單所定之到案日期到案，
      亦未告知違規人之姓名等資料等情，有嘉義市監理站九十
      四年十二月二十八日九四嘉監義四字第七一一八號函一紙
      為證。綜上可見，異議人並未依違反道路交通管理事件統
      一裁罰基準及處理細則第二十四條之規定到案，辦理告知
      處罰機關違規駕駛人之姓名、年籍、住所等情事，致處罰
      機關無法據以另行通知違規駕駛人到案依法處理，自屬應
      歸責於車輛使用人，依道路交通管理處罰條例第八十五條
      第三項之規定，應處罰該汽車所有人，亦無疑義。
四、綜上所述，異議人所為之上開辯解，尚無足採。原處分機關
    據以援引前揭規定，裁處異議人罰鍰一千二百元，依照上開
    說明，核無不合，應予維持。本件異議人異議為無理由，應
    予駁回。
五、據上論斷，應依道路交通案件處理辦法第十九條，裁定如主
    文。
中    華    民    國    95    年      2    月    7    日
                  交通法庭  法  官  許進國
上列正本證明與原本無異。
如不服本裁定，應於裁定送達後5日內向本院提出抗告狀（應附
繕本）。
中    華    民    國    95    年      2    月    7    日
                            書記官  李銷勳


司法院資訊處製作；財團法人民間司法改革基金會備份。
